臺灣高等法院刑事裁定
109年度抗字第942號
抗  告  人 
即  受刑人  陳宏章



上列抗告人因檢察官聲請撤銷緩刑案件，不服臺灣桃園地方法院
中華民國109年5 月15日裁定（109年度撤緩字第73號），提起抗
告，本院裁定如下：
    主  文
原裁定撤銷。
檢察官之聲請駁回。
    理  由
一、聲請意旨略以：受刑人甲○○因違反兒童及少年性交易防制條
    例案件，經臺灣基隆地方法院（下稱基隆地院）以102 年度
    訴字第39號判處有期徒刑2年、緩刑5年，於民國104年5月12
    日確定，惟其竟未於緩刑期間內依檢察官指定之時間，向公
    庫繳交新臺幣（下同）60萬元，迄今僅繳交165,000元，足
    認其並未改過遷善，無從收原緩刑宣告所預期之效果，自有
    執行刑罰之必要，爰依刑法第75條之1第1項第4款、刑事訴
    訟法第476條等規定，聲請撤銷緩刑之宣告等語。
二、原裁定意旨略以：抗告人即受刑人前因違反兒童及少年性交
    易防制條例案件，經基隆地院以102 年度訴字第39號判處有
    期徒刑2年、緩刑5年，並應於檢察官指定之期間內，向公庫
    繳交60萬元，於104年5月12日確定，而抗告人嗣經臺灣基隆
    地方檢察署檢察官命其應自104年12月3日起至108年5月11日
    止分期繳納該60萬元，然迄至109年5月8日止，卻僅向公庫
    繳交165,000元，尚有435,000 元未繳交，足見抗告人對於
    履行緩刑條件之法定義務，係抱持輕忽懈怠之態度，實無從
    預期其能藉由緩刑諭知之寬典，由衷悔悟並恪遵法令規定，
    堪認其違反刑法第74條第2項第4款所定負擔，確屬情節重大
    ，原宣告之緩刑已難收其預期效果，確有執行刑罰之必要，
    爰依刑法第75條之1第1項第4 款規定，撤銷其緩刑之宣告等
    語。
三、抗告意旨略以：抗告人自104年12月3日起至106年6月1日止
    ，已共繳交165,000元入公庫，並非自始即故意不依緩刑條
    件履行；且因抗告人需負擔母親治療糖尿病及洗腎之醫療費
    用，及扶養三名未成年子女，以致無資力按時分期續繳金錢
    予公庫，其現從事花崗岩石材安裝代工，若景氣好轉，月收
    入可達3至4萬元，待三名未成年子女陸續完成學業、外出工
    作後，屆時其即有能力繼續繳納公益金，絕非顯有履行可能
    而惡意不予履行。本件其雖於緩刑期間內違反緩刑所附負擔
    ，但尚非情節重大，請撤銷原裁定，以免其扶養之親人生活
    陷於困境等語。
四、本院之判斷：　　
　㈠按受緩刑之宣告，而有違反刑法第74條第2項第1 款至第8款
　　所定負擔情節情節重大，足認原宣告之緩刑難收其預期效果
    ，而有執行刑罰之必要，得撤銷其緩刑宣告，固為刑法第75
    條之1第1項第4款所明定。但緩刑期滿，而緩刑之宣告未經
    撤銷者，其刑之宣告失其效力，刑法第76條亦定有明文，故
    此，撤銷緩刑，須於緩刑期內為之，緩刑期間屆滿後，原宣
    告刑已失其效力，自無更行撤銷緩刑之餘地，蓋因原宣告刑
    既已失其效力，縱予撤銷緩刑，亦無宣告刑可以執行，此乃
    法理上之當然解釋。
　㈡查，本件基隆地院102年度訴字第39號對抗告人判處有期徒刑
    2年、緩刑5年，並應於檢察官指定之期間內，向公庫繳交60
    萬元之判決，係於104年5月12日確定乙節，有該案判決、檢
    察官執行附條件緩刑案件通知書及其前案紀錄表在卷可參（
    見109執聲551號卷第4、14頁、本院卷第20頁）。按此，抗
    告人之緩刑期間，自104年5月12日起算至109年5月11日止即
    為屆滿，在該緩刑期間屆滿後，原宣告刑已失其效力，即無
    法再予撤銷緩刑。原審遲至109年5月15日始裁定撤銷緩刑宣
    告（見原審卷第53頁），已在抗告人上開緩刑期間屆滿之後
    ，於法有違。抗告意旨雖未指摘及此，然原裁定既有違誤，
    應予撤銷。又本件緩刑期間既已屆滿，原宣告刑已失其效力
    ，檢察官聲請撤銷緩刑即無所據，應予駁回。
據上論斷，應依刑事訴訟法第413條，裁定如主文。
中　　華　　民　　國　　109 　年　　6 　　月　　18　　日
                刑事第二十二庭  審判長法  官  洪于智
                                      法  官  汪怡君
                                      法  官  陳銘壎
以上正本證明與原本無異。
不得再抗告。
                                      書記官  吳思葦
中　　華　　民　　國　　109 　年　　6 　　月　　18　　日